【裁判字號】    89,易,180
【裁判日期】    890622
【裁判案由】    竊盜
【裁判全文】
臺灣雲林地方法院刑事判決                          八十九年度易字第一八號
    公  訴  人  臺灣雲林地方法院檢察署檢察官
    被      告  甲○○
    選任辯護人  林國一律師
右列被告因竊盜案件，經檢察官提起公訴（八十八年度偵字第四三四八號），本院判
決如左：
    主  文
甲○○竊盜，累犯，處有期徒刑拾月。
    事  實
一、甲○○前因違反麻醉藥品管理條例案件，經本院判處有期徒刑五月，於民國八十
    五年五月三日易科罰金執行完畢。復基於意圖為自己不法所有之犯意，於八十六
    年十月七日某時，在彰化縣田尾鄉○○村○○路○段一六七巷二號丁○○住處前
    ，以拖吊方式，竊取丁○○持有之車號ＢＰ－四二三七號自小客車一部，得手後
    據為己有。嗣於八十六年十月十三日下午三時二十分許，經警在雲林縣莿桐鄉○○路五九號甲○○所經營之汽車解體場內，查獲已遭解體之上開自小客車之部分
    車體、汽車音響、輪胎、前後大燈等物，及車內為丁○○購買之大理石坐墊、丁○○之行動電話收據、手套、佛珠、香火、釣具、丁○○之子所有之手提袋、及
    其客戶之電費收據等物，因而知悉上情。
二、案經雲林縣警察局移送臺灣雲林地方法院檢察署檢察官偵查起訴。
    理  由
一、訊據被告甲○○矢口否認有竊盜犯行，辯稱：伊不知道上開自小客車為何會在上
    址工廠內，伊當時已將工廠租給廖學森修車云云。然查：上開自小客車於上述時
    地遭人以拖吊方式竊取，後於甲○○上址工廠發現時，只剩部分車體及汽車音響
    、輪胎、前後大燈、並車內被害人丁○○所購置之大理石坐墊、丁○○之行動電
    話收據、手套、佛珠、香火、釣具、及丁○○其子所有之手提袋、其客戶之電費
    收據等物，警方因此而循線查獲該失竊自小客車等事實，業據證人丁○○於警訊
    及本院庭訊中指證甚明，並有贓物領據一紙、現場照片數幀、警方提出之調查報
    告、車輛失竊報案單據各一份在卷足參。證人黃建竣即為警查獲時正在上開工廠
    內從事解體工作之另案被告於警訊及偵查中並證稱：伊係受僱於被告在上址拆解
    汽車，被告提供伊吃住，上開自小客車是被告所有，被告負責拆解車體大部分，
    伊聽從被告指揮拆解部分車體，被告告知伊等人要貨時，才將解體之車輛送到交
    貨地點，等該批貨脫手後，被告再將所得利潤分給伊，該車在八十六年十月十日
    下午一時許開始在上開工廠拆解等語明確，證人黃建竣為被告所僱用之人，被告
    與之亦無仇隙，衡情當無誣陷被告之理，所證當屬可採。證人己○○、戊○○即
    現場查獲之警員並到庭結稱：現場是標準之汽車解體工廠，並非修車工廠等語無
    誤。顯然該車是由被告取回解體工廠解體準備出售，應可斷定。被告雖以該工廠
    出租給廖學森，不知該車來源云云置辯，然此不僅與證人黃建竣之上開證詞相悖
    ，證人己○○復證稱：查獲時黃建竣並未提及有廖學森此人等語清楚，此觀證人
    黃建竣於偵查中與被告同庭受訊時，對被告提出該工廠係出租給廖學森等辯詞，
    證人黃建竣不僅無一詞參贊，反而又證稱：是被告請伊去幫忙清理工廠等語，顯
    見廖學森根本未介入本案，否則黃建竣焉有不知之理。證人黃建竣於警訊偵查中
    又證述：為警查獲前五分鐘，被告說要到虎尾鎮，結果離開該工廠一去不回等語
    甚明，足認被告確實係該工廠之負責人，且其明知所為不法，才不敢回該工廠，
    亦無疑義。又被告於本院審理中辯稱：為警查獲當時伊去買材料，故不在工廠云
    云，於偵查中卻另辯稱：查獲當時伊先至虎尾鎮，後來就去台北云云，則若該工
    廠確係由廖學森經營修車廠，被告既不管事，又何須出外買汽車材料，且若真係
    出外買材料，何以突然跑去台北一去不回，所辯無從自圓其說，被告雖又提出有
    廖學森及被告署押之租賃契約書以實其說，惟被告於庭訊中卻對該工廠出租之租
    金多寡、租賃之期間多久等基本租賃事實均表不知情，無從認定該工廠房屋有何
    出租之情。則細繹被告辯詞如此之不合情理，更足徵該車係為被告所竊取無疑。
    本件事證已明，被告聲請傳喚證人黃建竣、廖學森等人，核均無必要，又本件查
    獲後被告係在八十六年十月二十三日到案接受偵訊，有偵查筆錄可參，歷經多次
    庭訊，被告始終未聲請傳喚足資證明工廠出租事實之證人黎英梅出庭，卻於言詞
    辯論期日突然提及黎英梅可作證云云，顯然有違常理，足徵該證據已無何證據價
    值，自亦無調查之必要，被告所辯顯係卸責之詞，不足為信，其犯行堪以認定，
    自應依法論科。
二、核被告所為，係犯刑法第三百二十條第一項之竊盜罪。被告前因違反麻醉藥品管
    理條例案件，經本院判處有期徒刑五月，於八十五年五月三日易科罰金執行完畢
    ，有台灣雲林地方法院檢察署刑案資料查註紀錄表在卷可憑，其於五年內再犯本
    件有期徒刑以上之罪，為累犯，依法加重其刑。爰審酌被告犯後矢口否認犯行，
    飾詞狡辯，毫無悔意，又以解體工廠解體車輛為其竊盜後銷贓之管道，顯見其躲
    避警方查緝之僥倖心態，惡性不淺，犯罪情節非輕，並竊得財物之價值等一切情
    狀，量處如主文所示之刑。
三、公訴意旨另以：被告甲○○於八十六年四月間，在雲林縣西螺鎮公館里六一號前
    ，竊取丙○○持有之車牌號碼ＡＢ－一五一一號自小客車車牌一面，而認被告就
    此部分亦有竊盜罪嫌。按犯罪事實應依證據認定之，無證據不得推定其犯罪事實
    ，刑事訴訟法第一百五十四條定有明文。本件公訴人認被告涉有上開罪嫌，無非
    以被害人丙○○於警訊中之指陳，並上開車牌係在上述解體工廠查獲，及贓物領
    據等為其論據。然訊據被告堅詞否認有竊取該面車牌之犯行，辯稱：該車牌係懸
    掛在車上一起送到工廠的，因車子撞壞伊叫伊弟弟乙○○去拖吊回工廠拆解零件
    出售等語。經查：證人丙○○即被害人固於警訊中指證上開車號自小客車為其所
    有，而於上開時地有失竊車牌一面等情無誤，並有車輛失竊報案單據附卷可證，
    然證人丙○○於庭訊中另證明：上開自小客車於車牌一面失竊後約一個多月即八
    十六年五月間，因車禍車輛毀損無法修理而送給乙○○，伊因當時不知為警查獲
    之車牌是否為伊所失竊之該面車牌，所以就沒跟警方說明車子另還有懸掛一面車
    牌一併送人之事等語，經隔離訊問之結果，證人乙○○證稱：上開自小客車因車
    禍後修理費太高，丙○○送給伊，伊再將該車送給被告等語，核均與被告所供相
    符，觀之附卷之上開車輛失竊報案單據上亦載明，證人丙○○所失竊之車牌僅有
    一面，可認證人丙○○等人所述並無虛偽之處，應信屬實，從而上開車牌係連同
    其所懸掛之自小客車至被告之解體工廠，而在解體工廠被發現之事實，當可斷定
    。被告所辯尚非無稽，應屬可採，此外，復查無其他積極證據可認被告有竊取上
    開車牌之犯行，惟此部份犯罪與前該犯罪事實有裁判上一罪之關係，爰不另為無
    罪之諭知。
據上論斷，應依刑事訴訟法第二百九十九條第一項前段，刑法第三百二十條第一項、
第四十七條，罰金罰鍰提高標準條例第一條前段，判決如主文。
中      華      民      國    八十九    年      六      月    二十二    日
                                        臺灣雲林地方法院刑事第一庭
                                            法  官  侯  廷  昌
右正本證明與原本無異。
如不服本判決，應於判決送達後十日內向本院提出上訴狀( 應附繕本 )。
                    書記官  李  清  龍
中      華      民      國    八十九    年      六      月    二十二    日
附錄法條：刑法第三百二十條第一項
意圖為自己或第三人不法之所有，而竊取他人之動產者，為竊盜罪，處五年以下有期
徒刑、拘役或五百元以下罰金。
意圖為自己或第三人不法之利益，而竊佔他人之不動產者，依前項之規定處斷。
前二項之未遂犯罰之。


司法院資訊處製作；財團法人民間司法改革基金會備份。
